臺灣臺南地方法院民事判決　九十一年度訴字第九三四號
　　原　　　告　泛亞商業銀行股份有限公司
　　法定代理人　甲○○
　　訴訟代理人　乙○○
　　被　　　告　丁○○○
　　　　　　　　丙○○
右當事人間請求給付借款事件，本院判決如左：
    主      文
被告應連帶給付原告新台幣捌拾伍萬伍仟佰肆拾壹元，及自民國九十年三月二十八
日起至清償日止，按年利率百分之十點二五計算之利息，並自民國九十年四月二十九
日起至清償日止，逾期在六個月以內，按上開利率百分之十，超過六個月者，按上開
利率百分之二十計付違約金。
訴訟費用由被告連帶負擔。
本判決於原告以新台幣貳拾捌萬伍仟元供擔保後，得假執行。
    事實及理由
一、原告起訴主張：被告丁○○○於民國八十三年三月十日邀同被告丙○○為連帶保
    證人，向原告借款新台幣（下同）一百零一萬元，約定借款期限自八十三年三月
    二十八日起至九十年三月二十八日止，以每月為一期，共分八十四期，第一期至
    第八十三期，依二十年本金法按月平均攤還，第八十四期則清償全部本息餘額。
    利息則按年率百分之十點二五計算，嗣後如欲原告調整基本放款利率，則自調整
    日起，加年率百分之二點四計算。又借款期間如有逾期償付本息，除按約定計付
    遲延利息外，逾期在六個月以內，按約定利率百分之十，超過六個月者，按約定
    利率百分之二十計付違約金。被告丁○○○借得上開款項後，初始尚能按期還款
    ，然自九十年三月二十八日起即未按期繳付任何本息，屢經原告多次催討，亦未
    清償，依約被告業已喪失期限利益，全部債務視為到期，應將剩餘之本金八十五
    萬五千三百四十一元，暨按約定利率計算之利息及違約金連帶返還予原告等情，
    業據其提出借據、授信約定書、小額貸款放出資料登錄單、利率變動表及戶籍謄
    本等物件為證，且經被告到庭自認無訛，堪信為真實。
二、被告雖辯稱：伊當初借款時有提供不動產供擔保，嗣後該不動產亦轉賣給第三人
    周先生，並約定貸款改由周先生繳負責繳納，故被告不應向被告請求給付云云。
    惟查，本院詢問被告將不動產轉賣他人後，有無辦理變更借款人或保證人之手續
    ？被告均查稱：無。本院另詢問原告有無另由周先生重新申請貸款，以新貸得之
    款項清償原借款？被告亦答稱：伊跟周先生有到銀行將此事告知銀行，銀行表示
    如果把此筆貸款清償改由周先生另行聲請貸款，無法貸得這麼多錢，所以我們就
    協議該筆貸款利息由周先生繼續繳納等語。顯然被告向原告借得上開款項後，雖
    已將供擔保之不動產出賣予第三人，但就該筆借款，並未申請變更借款人或保證
    人，亦未清償本件借款，僅自行與不動產之買受人約定貸款應由買受人繳納。是
    本件借款債務未清償前，被告仍為借款人與連帶保證人，自應就借款之清償負連
    帶清償之責。是被告以不動產業已出賣為由，認無庸就本件債務付清償責任，顯
    有誤會，不足採信。
三、綜上所述，被告向原告借款乙情，既屬實在。而上開借款迄今並未清償，且有遲
    延攤還本息之事實，依約被告業已喪失期限利益，自應將剩餘本金全數返還予原
    告。是原告據消費借貸及連帶保證之法律關係，請求被告連帶給付原告八十五萬
    五千三百四十一元，及自九十年三月二十八日起至清償日止，按年利率百分之十
    點二五計算之利息，並自九十年四月二十九日起至清償日止，逾期在六個月以內
    者，按上開利率百分之十，超過六個月者，按上開利率百分之二十之違約金，為
    有理由，應予准許。
四、原告陳明願供擔保，請求宣告假執行，經核並無不合，茲酌定擔保金額，予以准
    許。
五、結論：本件原告之訴為有理由，依民事訴訟法第三百八十五條第一項前段、第八
    十五條第二項、第三百九十條第二項，判決如主文。
中　　　華　　　民　　　國　　九十一　　年　　　五　　　月　　三十一　　日
                                臺灣臺南地方法院民事第三庭
~B法　　　官　許蕙蘭
右為正本係照原本作成
如對本判決上訴，須於判決送達後二十日內向本院提出上訴狀。
中　　　華　　　民　　　國　　九十一　　年　　　五　　　月　　三十一　　日
~B法院書記官　張淑珍
